vi: Loại lỗi: Kiến; Rệp; Ong; Gián; Bọ chét; Ruồi; Muỗi mắt; Ong vò vẽ; Muỗi; Bướm đêm; Bộ gặm nhấm; Nhện; Bọ ve; Ong bắp cày; Khác
ja: 害虫の種類: アリ; トコジラミ; ハチ; ゴキブリ; ノミ; ハエ; ブヨ; オオスズメバチ; 蚊; 蛾; シルバーフィッシュ; 蜘蛛; ダニ; スズメバチ; その他
da: Insekttype: Myrer; Sengelus; Bier; Kakerlakker; Lopper; Fluer; Myg; Hvepse; Myg; Møl; Sølvfisk; Edderkopper; Flåter; Hvepse; Andet
pt-PT: Tipo de inseto: Formigas; Percevejos; Abelhas; Baratas; Pulgas; Moscas; Piolhos; Vespões; Mosquitos; Mariposas; Traça; Aranhas; Carraças; Vespas; Outro
th: ประเภทของจุดบกพร่อง: มด; ตัวเรือด; ผึ้ง; แมลงสาบ; หมัด; แมลงวัน; ตัวริ้น; แตน; ยุง; ผีเสื้อกลางคืน; แมลงสามง่าม; แมงมุม; เห็บ; ตัวต่อ; อื่นๆ
en: Bug type: Ants; Bed bugs; Bees; Cockroaches; Fleas; Flies; Gnats; Hornets; Mosquitoes; Moths; Silverfish; Spiders; Ticks; Wasps; Other
lt-LT: Vabzdžių rūšis: Skruzdėlės; Patalinės blakės; Bitės; Tarakonai; Blusos; Musės; Mašalai; Širšės; Uodai; Kandys; Cukrinis žvyninukas; Vorai; Erkės; Vapsvos; Kita
bg-BG: Тип буболечка: Мравки; Буболечки; Пчели; Хлебарки; Бълхи; Мухи; Мушици; Стършели; Комари; Молци; Люспеница; Паяци; Кърлежи; Оси; Други
de: Insektenart: Ameisen; Bettwanzen; Bienen; Kakerlaken; Flöhe; Fliegen; Mücken; Hornissen; Mücken; Motten; Silberfische; Spinnen; Zecken; Wespen; Sonstiges
sk-SK: Druh hmyzu: Mravce; Ploštice posteľné; Včely; Šváby; Blchy; Muchy; Komáre; Sršne; Komáre; Mole; Švehla; Pavúky; Kliešte; Osy; Iné
hr-HR: Vrsta kukca: Mravi; Stjenice; Pčele; Žohari; Buhe; Muhe; Mušice; Stršljeni; Komarci; Noćni leptiri; Lepisma; Pauci; Krpelji; Ose; Ostalo
pt-BR: Tipo de defeito: Formigas; Percevejos; Abelhas; Baratas; Pulgas; Moscas; Mosquito; Vespas; Mosquitos; Mariposas; Traça; Aranhas; Carrapatos; Vespa; Outro
sl-SI: Vrsta žuželke: Mravlje; Posteljne stenice; Čebele; Ščurki; Bolhe; Muhe; Mušice; Sršeni; Komarji; Molji; Srebrna ribica; Pajki; Klopi; Ose; Drugi
zh-TW: 害蟲類型: 螞蟻; 臭蟲; 蜜蜂; 蟑螂; 跳蚤; 蒼蠅; 小黑蚊; 虎頭蜂; 蚊子; 飛蛾; 衣魚; 蜘蛛; 壁蝨; 黃蜂; 其他
sv: Buggtyp: Myror; Vägglöss; Bin; Kackerlackor; Loppor; Flugor; Myggor; Bålgetingar; Myggor; Malar; Silverfiskar; Spindlar; Fästingar; Getingar; Övrigt
cs: Typ hmyzu: Mravenci; Štěnice; Včely; Švábi; Blechy; Mouchy; Komáři; Sršni; Moskyti; Můry; Karas stříbřitý; Pavouci; Klíšťata; Vosy; Jiné
ko: 버그 유형: 개미; 빈대; 꿀벌; 바퀴벌레; 벼룩; 파리; 각다귀; 말벌; 모기; 나방; 좀벌레; 거미; 진드기; 말벌류; 기타
hu: Rovar típusa: Hangya; Ágyi poloska; Méh; Csótány; Bolha; Légy; Szúnyog; Lódarázs; Moszkitó; Moly; Ezüstmoly; Pók; Kullancs; Darázs; Egyéb
fr: Type d’insecte: Fourmis; Punaises; Abeilles; Cafards; Puces; Mouches; Moucherons; Frelons; Moustiques; Papillons de nuit; Poisson d’argent; Araignées; Tiques; Guêpes; Autre
es: Tipo de insecto: Hormigas; Chinches; Abejas; Cucarachas; Pulgas; Moscas; Mosquitos; Avispones; Mosquitos; Polillas; Pescaditos de plata; Arañas; Garrapatas; Avispas; Otros
zh-CN: Bug 类型: 蚂蚁; 床虱; 蜜蜂; 蟑螂; 跳蚤; 苍蝇; 小昆虫; 黄蜂; 蚊子; 飞蛾; 蠹虫; 蜘蛛; 扁虱; 胡蜂; 其他
pl: Typ insekta: Mrówki; Pluskwy; Pszczoły; Karaluchy; Pchły; Muchy; Komary; Szerszenie; Komary; Ćmy; Rybiki; Pająki; Kleszcze; Osy; Inne
ro-RO: Tip insectă: Furnici; Ploșniță; Albine; Gândaci; Purici; Muște; Musculițe; Bărzăuni; Țânțari; Molii; Peștișor de argint; Păianjeni; Căpușe; Viespi; Altele
nl: Type insect: Mieren; Bedwantsen; Bijen; Kakkerlakken; Vlooien; Vliegen; Muggen; Horzels; Muggen; Motten; Zilvervisjes; Spinnen; Teken; Wespen; Andere
fi: Hyönteistyyppi: Muurahaiset; Luteet; Mehiläiset; Torakat; Kirput; Kärpäset; Mäkärät; Herhiläiset; Hyttyset; Koit; Sokeritoukat; Hämähäkit; Punkit; Ampiaiset; Muu
it: Tipo di insetto: Formiche; Cimici; Api; Scarafaggi; Pulci; Mosche; Moscerini; Calabroni; Zanzare; Falene; Acciughina; Ragni; Zecche; Vespe; Altro
nb: Pluggtype: Maur; Veggedyr; Bier; Kakerlakker; Lopper; Fluer; Knott; Veps; Mygg; Møll; Sølvfisk; Edderkopper; Flått; Veps; Annet
ru: Вид насекомых: Муравьи; Постельные клопы; Пчелы; Тараканы; Блохи; Мухи; Комары; Мошки; Москиты; Моль; Чешуйницы; Пауки; Клещи; Осы; Другое
tr: Böcek türü: Karıncalar; Tahta kuruları; Arılar; Hamamböcekleri; Pireler; Sinekler; Isıran sinekler; Eşekarıları; Sivrisinekler; Güveler; Gümüş balığı; Örümcekler; Keneler; Yabanarıları; Diğer
el: Τύπος ζωύφια: Μυρμήγκια; Κοριοί; Μέλισσες; Κατσαρίδες; Ψύλλοι; Μύγες; Σκνίπες; Σκούρκοι; Κουνούπια; Σκώροι; Ασημόψαρα; Αράχνες; Τσιμπούρια; Σφήκες; Άλλο